臺灣桃園地方法院民事簡易判決   
111年度桃簡字第1286號
原      告  三商保全股份有限公司

法定代理人  馬希武
訴訟代理人  張海齡
被      告  晟裕科技股份有限公司

法定代理人  林朝榮
訴訟代理人  周立人
上列當事人間給付服務費事件，本院於民國111年10月12日言詞
辯論終結，判決如下：
    主  文
被告應給付原告新臺幣參拾玖萬肆仟玖佰貳拾貳元，及自民國一
百一十一年五月五日起至清償日止，按年息百分之五計算之利息
。
原告其餘之訴駁回。
訴訟費用（除減縮部分外）由被告負擔。
本判決第一項得假執行。但被告如以新臺幣參拾玖萬肆仟玖佰貳
拾貳元為原告預供擔保，得免為假執行。
    事實及理由
一、原告主張：兩造於民國110年5月1日簽訂服務契約書，被告
    委任伊自110年5月1日上午7時起至113年4月30日晚間7時止
    ，提供被告位於桃園市觀音區環保科學園區環科路77之2號
    廠區（下稱系爭廠區）之留駐服務，每月服務費含營業稅為
    新臺幣（下同）126,473元（下稱系爭契約）。嗣被告於111
    年3月4日晚間7時提前終止系爭契約，尚欠110年12月1日上
    午7時至111年3月4日晚間7時之服務費394,922元（下稱系爭
    服務費）及110年12月臨時派遣費1,008元迄未給付。爰依系
    爭契約之法律關係提起本訴，減縮後訴之聲明：被告應給付
    原告395,930元，及自支付命令送達翌日起至清償日止，按
    年息5%計算之利息。
二、被告則以：不爭執尚未給付原告系爭服務費，然否認積欠上
    開臨時派遣費，且原告派駐系爭廠區之保全人員於駐衛期間
    屢次違反系爭廠區門禁規定，未落實離廠貨物管制工作，經
    伊多次勸導後仍未改善，110年12月29日訴外人順邦工程有
    限公司（下稱順邦公司）至系爭廠區載運伊所承租之鐵板18
    片離廠，因原告派駐之保全人員未確實清點順邦公司載離之
    鐵板數量即放行，而順邦公司事後向伊主張其僅載離10片鐵
    板，被告遂賠償順邦公司遺失之鐵板8片共為42萬元（內含
    營業稅），伊此項損害係因原告派駐之保全人員未依約善盡
    離廠貨物管制義務，伊得依系爭契約請求原告賠償42萬元（
    下稱系爭債權），並以此債權與原告本件服務費債權抵銷等
    語，資為抗辯。答辯聲明：原告之訴駁回；如受不利判決，
    願供擔保請准免為假執行。
三、兩造簽訂系爭契約，由被告委任原告自110年5月1日上午7時
    起至113年4月30日晚間7時止，提供系爭廠區之留駐服務，
    每月服務費126,473元，嗣兩造於111年3月4日晚間7時終止
    系爭契約，被告尚欠服務費394,922元未給付等情，有服務
    契約書可證，且為兩造所不爭執，堪信屬實，則原告請求被
    告給付服務費394,922元，為有理由。至原告主張被告積欠1
    10年12月臨時派遣費1,008元乙節，則為被告所否認，且原
    告迄未提出其支出臨時派遣費之證據以實其說，原告請求被
    告給付臨時派遣費1,008元，為無理由。
四、被告雖抗辯原告未善盡離廠貨物管制義務，致被告需賠償順
    邦公司鐵板費用42萬元，爰以系爭債權與原告服務費債權抵
    銷云云，但此情為原告所否認，並主張：順邦公司之8片鐵
    板於110年12月29日前即遺失，伊係於110年5月1日始進駐系
    爭廠區，該8片鐵板可能在伊進駐前就已遺失等語。則依民
    事訴訟法第277條前段之舉證責任分配原則，自應由被告就
    該8片鐵板於原告進駐時均在系爭廠區內，嗣因原告未善盡
    離場貨物管制義務遭人運走之事實負舉證之責。經查：
  ㈠被告雖舉通告、函文、LINE對話紀錄、統一發票、請款單、
    物品進出廠放行單及訪客車輛登記簿為證，惟上開證據至多
    僅能證明被告曾要求所屬員工、訪客、承攬商遵守門禁管理
    規則於警衛室登記換證，物品離廠需由被告編制正式員工填
    寫物品出廠放行單呈報董事長批准，經原告派駐之保全人員
    檢查無誤並簽核後始得放行；兩造曾就順邦公司取走鐵板之
    流程有所爭執；被告賠償順邦公司鐵板費用後曾向原告求償
    ；放行單上填載「鋪路鐵板」「18片」「分兩次載運」「本
    次載運出10片鐵板」等文字；順邦公司曾於110年12月29日
    派員駕駛車輛進入系爭廠區等事項，尚無法證明順邦公司之
    其餘8片鐵板於原告進駐時仍在系爭廠區內，嗣因原告未善
    盡離廠貨物管制義務而遭人擅自載走等事實。
　㈡被告另抗辯其於110年10月至12月份均以18片鐵板之數量向順
    邦公司給付租金，可證明原告進駐時順邦公司之18片鐵板均
    在系爭廠區內云云，然被告向順邦公司支付之租金數額，係
    被告本於其主觀認定之鐵板數量而為給付，尚難憑此率認原
    告進駐時，順邦公司之18片鐵板均仍置於系爭廠區內。另參
    酌證人即被告前工程部副課長孫守正於本院審理時證稱：卷
    內第55之1頁被證9放行單上「鋪路鐵板」「18片」「分兩次
    載運」等文字係伊於110年12月8日填寫，此數量是伊依據收
    、送貨單上的資料，認定系爭廠區內應尚有順邦公司所有之
    鐵板18片，故於放行單上填寫上開文字，被告也是依據這樣
    的資料去計算租金；因110年12月29日在系爭廠區內只有找
    到10片順邦公司之鐵板，伊才在順邦公司請款單上簽認8片
    鐵板遺失等語（見本院卷第72頁），足證該放行單上之鐵板
    數量「18片」，僅係孫守正自行依被告內部留存之收、送貨
    單內容所填載，並非被告會同原告及順邦公司共同清點鐵板
    數量後依清點結果所填載，被告係於110年12月29日始與順
    邦公司人員在系爭廠區內清點鐵板，且清點結果順邦公司之
    鐵板僅有10片，則順邦公司其餘8片鐵板於原告進駐時是否
    仍在系爭廠區內，自屬有疑。
　㈢稽上各情，被告所提證據尚無法證明其所稱42萬元損害係因
    原告未善盡離廠貨物管制義務所生，且被告復未提出其他積
    極證據證明順邦公司之18片鐵板於原告進駐時均在系爭廠區
    內，嗣因原告之疏失致其中8片鐵板遺失等事實，是被告以
    其對原告有系爭債權42萬元為由，對原告服務費債權394,92
    2元為抵銷抗辯，並無理由。
五、按給付有確定期限者，債務人自期限屆滿時起，負遲延責任
    ；遲延之債務，以支付金錢為標的者，債權人得請求依法定
    利率計算之遲延利息；應付利息之債務，其利率未經約定，
    亦無法律可據者，週年利率為5%，民法第229條第1項、第23
    3條第1項前段、第203條分別定有明文。經查，被告應於次
    月10日前給付服務費，為系爭契約所約明，屬有確定期限之
    給付，於111年4月10日均已屆期，且兩造又未約定利率，則
    原告併請求自支付命令送達翌日即111年5月5日起至清償日
    止，按年息5%給付遲延利息，自屬有據。
六、綜上所述，原告依系爭契約之法律關係，請求被告應給付原
    告394,922元，及自111年5月5日起至清償日止，按年息5%計
    算之利息，為有理由，應予准許；逾此範圍之請求，為無理
    由，應予駁回。另本件係適用簡易程序所為被告敗訴之判決
    ，爰依民事訴訟法第389條第1項第3款之規定，就被告敗訴
    部分依職權宣告假執行，並依同法第436條第2項適用第392
    條第2項規定，依聲請宣告被告供擔保後得免為假執行。
七、本件事證已臻明確，兩造其餘之攻擊或防禦方法及所用之證
    據，經本院斟酌後，認為均不足以影響本判決之結果，爰不
    逐一論列，附此敘明。
八、訴訟費用負擔之依據：民事訴訟法第79條。
中　　華　　民　　國　　111 　年　　10　　月　　24　　日
                    桃園簡易庭  法  官  魏于傑
以上為正本係照原本作成。
如不服本判決，應於送達後20日內，向本院提出上訴狀並表明上
訴理由，如於本判決宣示後送達前提起上訴者，應於判決送達後
20日內補提上訴理由書（須附繕本）。
如委任律師提起上訴者，應一併繳納上訴審裁判費。   
中　　華　　民　　國　  111 　年　  10　　月　　25  　日
                              書記官  黃文琪